Inventaris van het archief van het Nederlands Beheersinstituut, beheersdossiers beginnend met de letter G
Nationaal Archief, Den Haag
- Serie 'Gielen, M. - Gleis, B.'
  - Girozentrale Sachsen, Dresden [PE67 4835], ---
    Onderdeel van een omslag met meerdere dossiers. Deze omslag is aan te vragen via archiefinventaris 2.09.16.02, inventarisnummer 4349, ten name van Baas, H.H.
  - Girr, K., Amsterdam, 81103
  - Girres Steinbach, H., Madrid [PE67 175], ---
    Onderdeel van een omslag met meerdere dossiers. Deze omslag is aan te vragen via archiefinventaris 2.09.16.02, inventarisnummer 4107, ten name van Bommel, P.J. van
  - Girscher-Lorel, E., Aachen, 81104
  - Gisbergen, L., Maastricht, 81091
  - Gisbers, K., Wormerveer, 81090
  - Gisberts, J., Hommersum [PE21 1575], ---
    Onderdeel van een omslag met meerdere dossiers. Deze omslag is aan te vragen via archiefinventaris 2.09.16.01, inventarisnummer 2535, ten name van Aardema, J.
  - Gisch, M., Vlaardingen, 81092
  - Gisch, M., Vlaardingen [WFR 559], ---
    Onderdeel van een omslag met meerdere dossiers. Deze omslag is aan te vragen via archiefinventaris 2.09.16.03, inventarisnummer 5509, ten name van Dubbeling, L.
  - Gisin, J.F., IJmuiden, 81093
  - Gisin, J.F., Haarlem [PE28 3256], ---
  - Gisin-Booy, A.C., IJmuiden, 81094
  - Giskes, J., Amsterdam, 81095
  - Giskes, W. VOF (Bouw- en Aannemersbedrijf), Amsterdam, 81096
  - Giskes-Calis, M.G., Hilversum, 81097
  - Giskis, H.J., Kreis Moers, 81098
  - Gisolf, J.H., Haarlem, 81099
  - Gissius, J. van, Den Haag [PE2 2568], ---
    Onderdeel van een omslag met meerdere dossiers. Deze omslag is aan te vragen via archiefinventaris 2.09.16.02, inventarisnummer 2139, ten name van Beek, G. van
  - Gisteren, H. van, Nijmegen, 81106
  - Gitmans (Nalatenschap), 81108
  - Gitmans, C.L.M., Venlo, 81107
  - Gitmans, Gebroeders (Leder- en Huidenhandel), Tegelen, 81115
  - Gitmans, L., Tegelen, 81113
  - Gitmans, L.C.A., Tegelen, 81111
  - Gitmans, L.V.P., Neunkirchen, 81112
  - Gitmans-Kuppers, F.V., Düsseldorf, 81110
  - Gitmans-Kuppers, P.H., Düsseldorff, 81109
  - Gitmans-Willemse, G., Venlo, 81114
  - Gitsels, A.J., Waalre, 81116
  - Gitsels, J., Heerlen, 81117
  - Gitsels, J.M., Venlo, 81118
  - Gitsels-Lienaerts, A., Brunssum [PE40 4266], ---
  - Gitsen, J., Utrecht [PE54 101], ---
    Onderdeel van een omslag met meerdere dossiers. Deze omslag is aan te vragen via archiefinventaris 2.09.16.01, inventarisnummer 3943, ten name van Abrahamsz, F.C.
  - Gittelbauer, W., Den Haag, 81120
  - Gittelbauer, W. van, Den Haag [WFG 1806], ---
  - Gitz, J.A., Amsterdam, 81121
  - Gitzels, J.B., Ubbergen, 81122
  - Gitzen, J., Utrecht, 81123
  - Gitzinger, M.C.H., Maastricht [PE40 621], ---
  - Gitzinger-Hameleers, M.C.H., Maastricht, 81124
  - Gitzinger-Hameleers, M.C.H., Maastricht [WFV 4692], ---
    Onderdeel van een omslag met meerdere dossiers. Deze omslag is aan te vragen via archiefinventaris 2.09.16.03, inventarisnummer 5770, ten name van Coumans, G.H.
  - Giulini, G.G.C.M., Den Haag, 81126
  - Giulini, M., Ludwigshafen [WF 1386], ---
    Onderdeel van een omslag met meerdere dossiers. Deze omslag is aan te vragen via archiefinventaris 2.09.16.01, inventarisnummer 6545, ten name van Aberte, C.F.F.
  - G.I.V.A. [PE36 2054], 3628
  - Giva, Bussum, 81127
  - Giwa (Bouwbedrijf) (I), Duivendrecht, 81128
  - Giwa (Bouwbedrijf) (II), Duivendrecht, 81129
  - Glaasmaker, P.H., Meerssen, 81130
  - Glabbeek, J.J.A. van, Eindhoven, 81131
  - Glabbeek, J.W.J. van, Haarlem, 81132
  - Glabbeek, M.L. van, Eindhoven, 81133
  - Glabbeek, T. van, Maastricht, 81134
  - Gladbacher Feuerversicherungs AG (I), Mönchengladbach [PE69 35], 4471
    Dit dossier betreft ook: Gladbacher Feuerversicherungs AG (II)
  - Gladbacher Feuerversicherungs AG (II), Mönchengladbach [PE69 35], ---
    Onderdeel van een omslag met meerdere dossiers. Deze omslag is aan te vragen via archiefinventaris 2.09.16.05, inventarisnummer 4471, ten name van Gladbacher Feuerversicherungs AG (I)
    Dit dossier betreft ook: Gladbacher Feuerversicherungs AG (I)
  - Gladbacher Ruckversicherungs Aktiengesellschaft, Mönchengladbach [PE69 11], 4456
  - Gladdines, E., Steenbergen, 81135
  - Gladdines, J., Oudenbosch, 81136
  - Gladdines, T., Steenbergen, 81137
  - Gladdines-Akkermans, M.H., Halsteren, 81138
  - Glade, J.C., Heidelberg [PE2 1034], ---
    Onderdeel van een omslag met meerdere dossiers. Deze omslag is aan te vragen via archiefinventaris 2.09.16.02, inventarisnummer 2094, ten name van Bunte-van Tuyl, J.
  - Gladin, H.I., Hoensbroek, 81139
  - Gladitz, F.W., Kippenheim [DS 3819], ---
    Onderdeel van een omslag met meerdere dossiers. Deze omslag is aan te vragen via archiefinventaris 2.09.16.01, inventarisnummer 3032, ten name van Addicks, H.
  - Gladstein, 81140
  - Glady, W.G., Hoensbroek, 81141
  - Glaeser, H.P., Wiesbaden [WE 5347], ---
    Onderdeel van een omslag met meerdere dossiers. Deze omslag is aan te vragen via archiefinventaris 2.09.16.03, inventarisnummer 6306, ten name van Contzen-Hansen, A.
  - Glahn, K., Scheveningen [PE2 1035], ---
  - Glahn, K.E., Scheveningen [DS 2520], ---
    Onderdeel van een omslag met meerdere dossiers. Deze omslag is aan te vragen via archiefinventaris 2.09.16.01, inventarisnummer 2920, ten name van Amsterdamsche Bank NV
  - Glambitt, O., Vaals, 81234
  - Glan, J. van, Pinneberg [WE 7961], ---
  - Glan, K. von, Lübbecke [WE 7259], ---
  - Glanemann, B., Kerkrade, 81142
  - Glanert-Westerholt, M.A.E., Bernburg [PE67 5770], ---
  - Glank, S., Lochem, 81143
  - Glansman NV, Amsterdam, 81144
  - Glanz, H., Amsterdam, 81145
  - Glanz, K.O., Wuppertal [WE 6110], ---
    Onderdeel van een omslag met meerdere dossiers. Deze omslag is aan te vragen via archiefinventaris 2.09.16.02, inventarisnummer 6361, ten name van Bank- und Handelsgesellschaft
  - Glanz, L., Leeuwarden, 81146
  - Glanz, L. Fa., Den Haag [PE2 1953], ---
    Onderdeel van een omslag met meerdere dossiers. Deze omslag is aan te vragen via archiefinventaris 2.09.16.01, inventarisnummer 2124, ten name van As-van Haarst, C.M.L. van
  - Glanzer, G.L.E. (I), Laren, 81182
  - Glanzer, G.L.E. (II), Laren, 81183
  - Glanzer, G.L.E. (III), Laren, 81184
  - Glanzer, G.L.E. (IV), Laren, 81185
  - Glanzer, W., Amsterdam, 81147
  - Glanzer-Gerlings, M.J.S., Den Haag, 81148
  - Glanzer-Gerlings, M.J.S., Den Haag [WF 1097], ---
  - Glapa, H.J.E., Osnabrück, 81149
  - Glaro Textielfabriek NV, Amsterdam, 81150
  - Glarus Handels und Industriewerte AG [PE67 2265], ---
  - Glas, A. van der, Amsterdam, 81151
  - Glas, A. van der, Amsterdam [PD1 766], ---
  - Glas, A.E., Heerhugowaard, 81152
  - Glas, A.E., Heer-Hugowaard [PE4 360], ---
    Onderdeel van een omslag met meerdere dossiers. Deze omslag is aan te vragen via archiefinventaris 2.09.16.02, inventarisnummer 2638, ten name van Bruin, N.
  - Glas, A.J.J. de, Amsterdam, 81153
  - Glas, B., Amsterdam, 81154
  - Glas, B., Hilversum [PE36 3107], ---
  - Glas, C., Haarlem, 81155
  - Glas, C.F., Amsterdam, 81156
  - Glas, D., Leeuwarden, 81157
  - Glas, D., Rotterdam [PE67 5606], ---
    Onderdeel van een omslag met meerdere dossiers. Deze omslag is aan te vragen via archiefinventaris 2.09.16.02, inventarisnummer 4387, ten name van Berge, A.J. van der
  - Glas, E., Amsterdam, 81158
  - Glas, E., Haarlem, 81159
  - Glas, F.W., Leeuwarden, 81160
  - Glas, H., Franeker, 81161
  - Glas, H., Den Haag, 81162
  - Glas, H., Den Helder, 81163
  - Glas, H., Franeker [PE38 2232], ---
    Onderdeel van een omslag met meerdere dossiers. Deze omslag is aan te vragen via archiefinventaris 2.09.16.01, inventarisnummer 3698, ten name van Adema, H.M.
  - Glas, H., Hippolytushoef [PE33 61], ---
    Onderdeel van een omslag met meerdere dossiers. Deze omslag is aan te vragen via archiefinventaris 2.09.16.02, inventarisnummer 3540, ten name van Bremer, S.
  - Glas, H.M. van de, Amersfoort, 81165
  - Glas, H.W. van der, Amersfoort, 81164
  - Glas, J., Haarlem, 81167
  - Glas, J., Noord Scharwoude, 81168
  - Glas, J., Haarlem [PE28 6208], ---
  - Glas, J. van der, ---
    Dit dossier betreft ook: Aluin-Polak, C.; Bak, S.; Blanes, D.; Blits, S.; Brouwer, J.P. (Brusseler Treuhandgesellschaft); Dijk, L. van; Frank, H.; Gans, I.P.; Keyzer, A.; Koen, H.; Korte, S. de; Linde S. van der; Mok, F.; Nieuwkerk, H.B.; Nutkowits & Content; Offenbacher, I.; Park, E.; Polak, M.; Praag-Joosten, L. van; Slap, A.; Slap, H.; Sluis, H. van der; Vogelsang, J.S.; Vries, J. de; Wijnmans-Sondheimer
  - Glas, J. van der, Aalten, 81166
  - Glas, J.J., Haarlem, 81169
  - Glas, K., Köningshoven, 81170
  - Glas, L. van der, Zuidlaren, 81171
  - Glas, L. van der, Amsterdam, 81172
  - Glas, L. van der, Amsterdam [PD1 2937], ---
  - Glas, L.H. van der, Aalten, 81173
  - Glas, L.K.M., Landsberg am Lech [WE 2133], ---
    Onderdeel van een omslag met meerdere dossiers. Deze omslag is aan te vragen via archiefinventaris 2.09.16.01, inventarisnummer 6087, ten name van Albert de Bary, H.
  - Glas, M., Twello, 81174
  - Glas, M., IJmuiden, 81175
  - Glas, M.O.J., Zweibrücken [PE67 3487], ---
    Onderdeel van een omslag met meerdere dossiers. Deze omslag is aan te vragen via archiefinventaris 2.09.16.02, inventarisnummer 4271, ten name van Banca Di Santo Spirito
  - Glas, P., Beverwijk, 81176
  - Glas, P., Hilversum, 81177
  - Glas, P., Hilversum [PE36 193], ---
  - Glas, W., Apeldoorn [DM 398], ---
    Onderdeel van een omslag met meerdere dossiers. Deze omslag is aan te vragen via archiefinventaris 2.09.16.02, inventarisnummer 2655, ten name van Bakelaar, W.
  - Glas, W., Immenstadt [WE 4545], ---
    Onderdeel van een omslag met meerdere dossiers. Deze omslag is aan te vragen via archiefinventaris 2.09.16.03, inventarisnummer 6252, ten name van Casper-Gerting, H.
  - Glas, W.J., Haarlem, 81178
  - Glas, W.J., Haarlem [PE28 6428], ---
  - Glas, W.M.A.F., Immenstadt [DS 1689], ---
    Onderdeel van een omslag met meerdere dossiers. Deze omslag is aan te vragen via archiefinventaris 2.09.16.02, inventarisnummer 2842, ten name van Becher-Vosz, I.A.
  - Glas- en Exporthandel, (v/h Delius & Co., J.B.) NV, Amsterdam [DS 5461], ---
    Onderdeel van een omslag met meerdere dossiers. Deze omslag is aan te vragen via archiefinventaris 2.09.16.01, inventarisnummer 3196, ten name van Arnaud, L.E. d' Fa.
  - Glas-Bukowsky, A., Leeuwarden, 81179
  - Glas-Vertrieb GmbH, Frankfurt am Main [PE67 4813], ---
  - Glas-Vleesdrager, S. van der, Amsterdam, 81180
  - Glas-Wessels, H. van der, Aalten [PE60 859], ---
    Onderdeel van een omslag met meerdere dossiers. Deze omslag is aan te vragen via archiefinventaris 2.09.16.02, inventarisnummer 4058, ten name van Berendsen-Nijenhuis, G.W.J.
  - Glasbeek, H., Waddinxveen, 81181
  - Glasbeek, H., Waddinxveen [PE26 206], ---
    Onderdeel van een omslag met meerdere dossiers. Deze omslag is aan te vragen via archiefinventaris 2.09.16.02, inventarisnummer 2625, ten name van Boer, J. de
  - Glasbeek, J., Amsterdam, 63322
  - Glasbergen, A.P., Den Haag, 63363
  - Glasbergen, J.H.Z. Fa., Amsterdam [DS 659], ---
  - Glasbergen, R., Leiden, 63364
  - Glasenop, W.F.K. van, Nieuwer-Amstel [DM 1121], ---
    Onderdeel van een omslag met meerdere dossiers. Deze omslag is aan te vragen via archiefinventaris 2.09.16.01, inventarisnummer 2680, ten name van Ahuis, W.J.
  - Glaser, B., Tilburg, 63365
  - Glaser, B., New York [WE 5477], ---
    Onderdeel van een omslag met meerdere dossiers. Deze omslag is aan te vragen via archiefinventaris 2.09.16.02, inventarisnummer 6314, ten name van Bosch, E.J.
  - Glaser, B.E.P., Scheveningen, 63366
  - Glaser, B.E.P., Scheveningen [PD2 1151], ---
    Onderdeel van een omslag met meerdere dossiers. Deze omslag is aan te vragen via archiefinventaris 2.09.16.02, inventarisnummer 4731, ten name van Bakkers, J.
  - Glaser, B.P., Rijswijk, 63367
  - Glaser, D.A., Nijmegen, 63368
  - Glaser, E., Den Haag, 63369
  - Glaser, E., Rotterdam, 63371
  - Glaser, E., Voorst [PD3 268], ---
  - Glaser, F., Sydney, 63370
  - Glaser, F.J., Den Bosch [PD35 234], ---
    Onderdeel van een omslag met meerdere dossiers. Deze omslag is aan te vragen via archiefinventaris 2.09.16.03, inventarisnummer 5027, ten name van Dun, J. van
  - Glaser, G., Amsterdam, 81187
  - Glaser, G., Den Haag [WF 760], ---
    Onderdeel van een omslag met meerdere dossiers. Deze omslag is aan te vragen via archiefinventaris 2.09.16.02, inventarisnummer 6533, ten name van Behfeld, D.
  - Glaser, Gebr., Nijmegen, 81208
  - Glaser, H., Nijmegen [PE43 822], ---
  - Glaser, H.M., Rijswijk, 81188
  - Glaser, I., Nijmegen [PD10 879], ---
  - Glaser, J., Groningen, 81189
  - Glaser, J., Groningen [PE27 137], ---
    Onderdeel van een omslag met meerdere dossiers. Deze omslag is aan te vragen via archiefinventaris 2.09.16.02, inventarisnummer 3346, ten name van Beek, I.J. van der
  - Glaser, J., Groningen [WFV 3783], ---
  - Glaser, J.J., Amsterdam, 81190
  - Glaser, J.N., Den Haag, 81191
  - Glaser, K., Semarang, 81192
  - Glaser, L., Amsterdam, 81193
  - Glaser, L., Meppel, 81264
  - Glaser, L.M., Amsterdam [DN 1781], ---
    Dit dossier betreft ook: Bergh-Riess, A.M.
  - Glaser, M., Amsterdam, 81194
  - Glaser, M., Rotterdam, 81195
  - Glaser, M., Bloemendaal, 81196
  - Glaser, M., Rotterdam, 81197
  - Glaser, M., Utrecht, 81198
  - Glaser, M., Rotterdam [PD3 1238], ---
  - Glaser, M., Utrecht [PE54 832], ---
  - Glaser, M., Utrecht [PE54 4245], ---
    Onderdeel van een omslag met meerdere dossiers. Deze omslag is aan te vragen via archiefinventaris 2.09.16.01, inventarisnummer 3988, ten name van Ahlrichs-Marse, C.M.H.
  - Glaser, M., Utrecht [WFV 1563], ---
    Onderdeel van een omslag met meerdere dossiers. Deze omslag is aan te vragen via archiefinventaris 2.09.16.03, inventarisnummer 5602, ten name van Cleef, P.
  - Glaser, M.G., Leeuwarden, 81199
  - Glaser, O., Amsterdam, 81200
  - Glaser, R., Tel Aviv [PE67 6246], ---
  - Glaser, R.K., Nijmegen [PE10 2948], ---
    Onderdeel van een omslag met meerdere dossiers. Deze omslag is aan te vragen via archiefinventaris 2.09.16.04, inventarisnummer 2390, ten name van Elferink, H.J.
  - Glaser, S. [DS 3338], 2991
  - Glaser, S., Arnhem, 81201
  - Glaser, S., Nijmegen, 81207
  - Glaser, S.P., Den Haag, 81206
  - Glaser, W., Millisle, 198449
  - Glaser, W., Den Haag, 81205
  - Glaser, W., Den Haag [PD2 463], ---
  - Glaser-Egger, H., Nijmegen, 81204
  - Glaser-Ganz, L., Amsterdam [PE1 972], ---
  - Glaser-Sanders, R., Arnhem, 81202
  - Glaser-Seiler, J., Köln [PE67 6110], ---
    Onderdeel van een omslag met meerdere dossiers. Deze omslag is aan te vragen via archiefinventaris 2.09.16.03, inventarisnummer 4412, ten name van Caidza, S.
  - Glaserfeld, Brookline, 198450
  - Glaserfeld-Guckenheimer, E.M., Amsterdam, 81209
  - Glaserman-Gosschalk, W., Rotterdam, 81211
  - Glashagen, B., Den Haag, 81212
  - Glashaven NV, Rotterdam, 81213
  - Glashorster, A., Huizen, 81214
  - Glashorster, A., Huizen [PE36 2502], ---
  - Glashorster, J.H.A., Deventer [DM 982], ---
  - Glashutte Die, Dresden, 81215
  - Glasius, H.A., Amsterdam, 81216
  - Glasius, W.F.H., Amsterdam, 81217
  - Glasmacher, A., Neuss [PE67 62], ---
  - Glasmeijer, A.S., Deventer, 81218
  - Glasmeyer, S.A., Deventer [WFV 4477], 5759
  - Glasmeyer-Krutzmann, L. [PD2 944], ---
  - Glasroth, A.P., Arnhem, 81219
  - Glass, F., Karlsruhe, 81220
  - Glass, J., Makkum [PE38 2487], ---
    Onderdeel van een omslag met meerdere dossiers. Deze omslag is aan te vragen via archiefinventaris 2.09.16.02, inventarisnummer 3701, ten name van Boomsma, J.
  - Glass, J.L., Makkum, 81221
  - Glass, J.L., Bolsward [WFV 543], ---
    Onderdeel van een omslag met meerdere dossiers. Deze omslag is aan te vragen via archiefinventaris 2.09.16.04, inventarisnummer 5555, ten name van Fischer, W.M.
  - Glass, L.A., Kaapstad [WE 6186], 6360
  - Glass, M.U., Amsterdam, 81222
  - Glass-Scheidner, L.E., Amsterdam, 81223
  - Glassner, E., Amsterdam, 81225
  - Glastos NV (Handelsvennootschap), Rotterdam, 81226
  - Glastra, R., Amsterdam, 81227
  - Glastra, S., Marum, 81228
  - Glastra-Kerk, J., Bilt, 81229
  - Glaterman, W., Rotterdam, 81210
  - Glatt, B., Scheveningen, 81230
  - Glatthaar, L., Amsterdam, 81231
  - Glatz, J.J., Den Haag, 81232
  - Glatz-Gietemann, M., Nijmegen [PE10 1753], ---
    Onderdeel van een omslag met meerdere dossiers. Deze omslag is aan te vragen via archiefinventaris 2.09.16.02, inventarisnummer 2333, ten name van Both, G.
  - Glatz-Gieterman, M., Nijmegen, 81233
  - Glatz-Gietmann, M., Nijmegen [WFV 1608], ---
    Onderdeel van een omslag met meerdere dossiers. Deze omslag is aan te vragen via archiefinventaris 2.09.16.05, inventarisnummer 5605, ten name van Geisenheimer-Meyer, L.
  - Glatzhofer, F., Hoensbroek [PE40 2016], ---
  - Glaubitt, F., Vaals [PE40 5104], ---
    Onderdeel van een omslag met meerdere dossiers. Deze omslag is aan te vragen via archiefinventaris 2.09.16.02, inventarisnummer 3892, ten name van Broek, G. van de
  - Glaubitz, J.R., Rotterdam [PE63 391], 4068
  - Glaudemans, E,M., Helmond, 81239
  - Glaudemans, F., Geffen, 81236
  - Glaudemans, J., Eindhoven, 81237
  - Glaudemans, J.P.M., 81238
  - Glaudi, J., Haren, 81235
  - Glaus, E.E., Bern [PE2 2690], ---
    Onderdeel van een omslag met meerdere dossiers. Deze omslag is aan te vragen via archiefinventaris 2.09.16.01, inventarisnummer 2142, ten name van Abbenbroek, C.
  - Glavimans, H., Roermond [DM 1319], ---
    Onderdeel van een omslag met meerdere dossiers. Deze omslag is aan te vragen via archiefinventaris 2.09.16.02, inventarisnummer 2686, ten name van Bemt, J. van de
  - Glawimans, H.M., Stevensweert, 81240
  - Glawitsch, M., 81241
  - Glazenborg, R.B.P., Winschoten [DM 1202], ---
    Onderdeel van een omslag met meerdere dossiers. Deze omslag is aan te vragen via archiefinventaris 2.09.16.02, inventarisnummer 2682, ten name van Boer, M.C.A.
  - Glazenburg, P., Woldendorp, 81242
  - Glazener, H., Santpoort, 81243
  - Glazener, J.A., Bloemendaal [WFN 802], ---
    Onderdeel van een omslag met meerdere dossiers. Deze omslag is aan te vragen via archiefinventaris 2.09.16.01, inventarisnummer 5467, ten name van Aelst, C.G. van
  - Glazener, J.F., Santpoort, 81244
  - Glazener, J.F., Santpoort [PE28 5377], ---
  - Glazener-Couvee, J.C.E., Bloemendaal [PE28 5394], ---
  - Glazer, B.E.P. [PD2 480], ---
  - Glazer, J.S., Tilburg, 81263
  - Glazer, M., Bloemendaal, 81265
  - Gldrkman, E., München [PE67 112], ---
    Onderdeel van een omslag met meerdere dossiers. Deze omslag is aan te vragen via archiefinventaris 2.09.16.02, inventarisnummer 4101, ten name van Beil, R.
  - Gldser, H. [DS 3462], ---
    Onderdeel van een omslag met meerdere dossiers. Deze omslag is aan te vragen via archiefinventaris 2.09.16.03, inventarisnummer 3001, ten name van Claus, A.
    Dit dossier betreft ook: Claus, A.; Fridagh-Pilgram, W. von; Grasmann, E.
  - Gldser, M.C., Leeuwarden [PD38 32], ---
  - Gldser-Aries, M., Kleve [WE 8792], ---
    Onderdeel van een omslag met meerdere dossiers. Deze omslag is aan te vragen via archiefinventaris 2.09.16.02, inventarisnummer 6508, ten name van Breisch-Domonkos, M.
  - Gldser-Klube, E.F., 81203
  - Gldsner, P., Hassfurt [WE 7902], ---
    Onderdeel van een omslag met meerdere dossiers. Deze omslag is aan te vragen via archiefinventaris 2.09.16.02, inventarisnummer 6448, ten name van Bienko-Scheurich, F.
  - Gldssel, E.T., Bremen, 81224
  - Glebocki, J.E., Heerlerheide, 81266
  - Glebocki, K. [PE67 1714], ---
    Onderdeel van een omslag met meerdere dossiers. Deze omslag is aan te vragen via archiefinventaris 2.09.16.02, inventarisnummer 4184, ten name van Bender, H.E.
  - Glebocki, K., Heerlen, 81267
  - Glebocki, K., Heerlen [WFV 6177], ---
  - Gleboeki, R.D.K. [PE40 3019], ---
    Onderdeel van een omslag met meerdere dossiers. Deze omslag is aan te vragen via archiefinventaris 2.09.16.01, inventarisnummer 3801, ten name van Albering, M.C.
  - Glees, M., Rheine [PE67 2927], ---
    Onderdeel van een omslag met meerdere dossiers. Deze omslag is aan te vragen via archiefinventaris 2.09.16.02, inventarisnummer 4239, ten name van Brinks, H.
  - Gleesberg, J.C.G., Rotterdam [WFR 507], 5506
  - Gleich, S. van, Zeist, 81268
  - Gleich, S.M.E.L.E.S.J. van, Zeist, 81269
  - Gleichman, E., Hamburg [DS 2156], ---
    Onderdeel van een omslag met meerdere dossiers. Deze omslag is aan te vragen via archiefinventaris 2.09.16.02, inventarisnummer 3861, ten name van Baal, J. van
  - Gleichman-Heemstra, Amsterdam [DS 1241], ---
    Onderdeel van een omslag met meerdere dossiers. Deze omslag is aan te vragen via archiefinventaris 2.09.16.01, inventarisnummer 2817, ten name van Albert de Bary & Co., H. NV
  - Gleijm, J.M., Rotterdam, 81257
  - Gleim, W., Kassel [WE 6843], 6405
  - Gleinner-Boekels, A.M., Bilthoven [PE54 5796], ---
  - Gleis, B., Gronau, 81270
  - Gleis, B., Gronau [PD23 552], 4955
- Serie 'Gleis, F.E. - Goldschmidt, I.I.'
  - Gleis, F.E., Roosendaal, 81271
  - Gleisberg, B.M.E., Frankfurt am Main [WE 2527], ---
    Onderdeel van een omslag met meerdere dossiers. Deze omslag is aan te vragen via archiefinventaris 2.09.16.03, inventarisnummer 6122, ten name van Deutsch-Haase, C.
  - Gleisberg, E.R., Amsterdam, 81245
  - Gleisberg, J.C.G., Rotterdam, 81246
  - Gleisner-Boekels, A.M., Bilthoven, 81249
  - Gleissner, O., Augsburg [WE 7669], ---
  - Gleistein, R., Bussum, 81248
  - Gleitz, H.H., Nijkerkerveen, 81247
  - Glenewinkel-Rebentisch, L.J., Hildesheim [DS 1676], ---
  - Glenschuster, M. [PE1 2666], ---
    Onderdeel van een omslag met meerdere dossiers. Deze omslag is aan te vragen via archiefinventaris 2.09.16.01, inventarisnummer 3274, ten name van Appeldoorn, A.
  - Glenschuster, M., Amsterdam, 81250
  - Glensk, E.H., Amsterdam, 81251
  - Glerum, A.J., Breda, 81252
  - Glerum, C., Breda, 81253
  - Glerum, P.J., Amsterdam, 81254
  - Glesner, F.A., Nieuwenhagen, 81255
  - Glessig, M.I.C.E.A., Bussum, 81256
  - Glessner, A.F., Nieuwenhagen [WFV 5037], ---
    Onderdeel van een omslag met meerdere dossiers. Deze omslag is aan te vragen via archiefinventaris 2.09.16.04, inventarisnummer 5831, ten name van Eliam-Slezak, H.
  - Gleysteen, J., Schoorl, 81259
  - Gleysteen-Fiegge, C., Amsterdam, 81258
  - Glienecke, M. [PE2 1043], ---
  - Glier, B., Berlin-Friedenau [WE 8911], ---
  - Glietenberg, F., Nijmegen, 80867
  - Glijn, A., Zaandijk [PE36 3935], ---
  - Glijn, A.A., Amsterdam, 81323
  - Glijnis, P., Uitgeest, 81322
  - Glim, A., Den Helder, 81260
  - Glim, A., Den Helder, 81261
  - Glim, A., Den Helder [PE33 201], ---
  - Glim, L., Chicago, 81262
  - Glimmenga, F.J., Amsterdam, 81273
  - Glimmenga, F.J., Venlo, 81274
  - Glimmerveen, A., Rotterdam [DN 1634], ---
  - Glimmerveen, B., Dordrecht, 81275
  - Glinthuis, H.J., Amsterdam, 81276
  - Glissner, A.C., Coevorden [WFV 7577], ---
    Onderdeel van een omslag met meerdere dossiers. Deze omslag is aan te vragen via archiefinventaris 2.09.16.02, inventarisnummer 5917, ten name van Bittner, J.A.
  - Gliszner, A., Coevorden, 81277
  - Glittenberg, H.A., Essen-Stiele, 81278
  - Globe Cafe, Amsterdam, 81279
  - Globen, A.A., Amsterdam, 81280
  - Globus Versicherung AG, Hamburg [DS 3987], ---
    Onderdeel van een omslag met meerdere dossiers. Deze omslag is aan te vragen via archiefinventaris 2.09.16.03, inventarisnummer 3048, ten name van Diedenhofen, A.
  - Glock, J.C., London [WE 2719], ---
    Onderdeel van een omslag met meerdere dossiers. Deze omslag is aan te vragen via archiefinventaris 2.09.16.02, inventarisnummer 6132, ten name van Brookhuis, B.A.
  - Glockemann-Wilhelm, F.A.E., Rotterdam [WFR 681], ---
    Onderdeel van een omslag met meerdere dossiers. Deze omslag is aan te vragen via archiefinventaris 2.09.16.03, inventarisnummer 5513, ten name van Dijk-Schultz, D. van
  - Glockner, A.P., Amsterdam, 81282
  - Glockner, R., Duisberg, 81285
  - Glockner-Lehnemann, E., Oss, 81284
  - Glockner-Rothe, I., München [WE 7494], ---